【裁判字號】    97,訴,2165
【裁判日期】    980225
【裁判案由】    公司法
【裁判全文】
臺北高等行政法院裁定
                                      97年度訴字第2165號
原      告  福川農林牧場股份有限公司
代  表  人  甲○○
被      告  經濟部
代  表  人  乙○○(部長)
訴訟代理人  丙○○
上列當事人間公司法事件，原告不服行政院中華民國97年6月20
院臺訴字第0970081504號訴願決定，提起行政訴訟，本院裁定如
下：
    主  文
原告之訴駁回。
訴訟費用由原告負擔。
    理  由
一、按訴願之提起，應自行政處分達到或公告期滿之次日起30日
    內為之。又訴願事件，提起訴願逾法定期間或未於訴願法第
    57條所定期間內補送訴願書者，應為不受理之決定，訴願法
    第14條第1項、第77條第2款定有明文。
二、次按，「對於機關、法人或非法人之團體為送達者，應向其
    代表人或管理人為之。」「送達，於應受送達人之住居所、
    事務所或營業所為之。…」「於應送達處所不獲會晤應受送
    達人時，得將文書付與有辨別事理能力之同居人、受僱人或
    應送達處所之接收郵件人員。」亦為行政程序法第69條第2
    項、第72條第1 項及第73條第1 項所明定。而受公寓大廈管
    理委員會僱用之管理員，其所服勞務包括為公寓大廈住戶接
    收文件，性質上即與行政程序法第73條第1 項規定應送達處
    所之接收郵件人員相當。郵政機關之郵差於應送達處所因不
    獲會晤應受送達人，而將文書付與該公寓大廈之管理員，即
    已發生合法送達之效力。至該管理員何時將文書轉交應受送
    達人，對已生之送達效力不受影響。
三、本件原告因公司法事件，不服被告96年11月20日經授中字第
    09635305530 號命令解散函( 下稱原處分) ，提起訴願，經
    訴願決定以訴願逾期決定不予受理後，原告提起本件撤銷訴
    訟。經查，被告所為原處分，係依原告公司最新變更登記事
    項卡之董事、監察人名單資料所載( 原告係82年12月27日申
    請核准變更登記) ，向原告之代表人即董事長甲○○之住居
    所地「高雄市○○區○○路20號」為送達，洵屬有據；且郵
    政機關向該址送達原處分時，因不獲會晤應受送達之原告代
    表人甲○○，已由該大樓即大高雄第一城之管理委員會僱請
    之管理員於96年11月22日收受等情，亦為原告所不爭，並有
    原告公司變更登記事項卡附原處分卷第106 頁反面、訴願卷
    第30-32 頁暨郵政機關傳真查詢國內各類掛號郵件查單及大
    高雄第一城大樓掛號郵件收受登記簿附訴願卷第39、40頁可
    稽，故揆諸首揭規定，原處分於96年11月22日交付於原告之
    代表人甲○○前開住居所所在大高雄第一城大樓僱請負責接
    收郵件之管理員時，已生合法送達之效力。故原告提起訴願
    之期間，應自96年11月23日起計算，經扣除在途期間6 日，
    算至96年12月28日即已屆滿。惟原告遲至97年1 月8 日始向
    被告提起訴願，此有原告之訴願書及蓋於寄發信郵之郵戳可
    按( 見訴願卷第8 、18頁) ，訴願決定以其訴願已逾法定不
    變期間，不予受理，自無不合。原告復對之提起行政訴訟，
    顯非合法，應予駁回。
四、原告雖主張其代表人之住所依戶籍登記為「高雄市○○區○
    ○路20號4 樓之12」，並非「高雄市○○區○○路20號」云
    云。惟查，高雄市○○區○○路20號「大高雄第一城」為地
    下二層及地上十二層之建築物，原告之代表人甲○○住於該
    大樓之4 樓12室，雖經戶籍登記另編定門牌號碼為「高雄市
    鹽埕區○○路20號4 樓之12」，然該高雄市○○區○○路20
    號「大高雄第一城」之各樓層住戶均由該大樓管理委員會設
    在一樓警衛室之管理員代為收受各樓層住戶之郵件，業據原
    告之代表人甲○○自承在卷( 見本院卷第32頁) ，並有高雄
    市鹽埕區戶政事務所函覆資料附本院卷第53-93 頁可稽。復
    觀諸前述大高雄第一城大樓掛號郵件收受登記簿就收受原處
    分之掛號郵件紀錄所載：「收到郵件日期：11月22日、郵件
    號碼127799( 即被告以掛號寄發原處分之郵件號碼、參訴願
    卷第39頁) 、收件人姓名：甲○○、地址：20號4 樓之12」
    等語( 見訴願卷第40頁) ，亦足證該大樓管理員係本於為各
    樓層住戶接收郵件之職責，而於96年11月22日代住於該大樓
    4 樓之門牌號碼20號4 樓之12之住戶甲○○收受原處分，且
    原告之代表人甲○○亦自認有收到該管理員轉交之原處分無
    訛（見本院卷第32頁），則揆諸首揭法條說明，原處分於96
    年11月22日經郵政機關人員交付於該大樓管理員時，對原告
    即生合法送達之效力，原告執其代表人前開住居所之戶籍登
    記為「高雄市○○區○○路20號4 樓之12」，並非「高雄市
    鹽埕區○○路20號」，指摘原處分送達不合法云云，並無足
    採。至原告之代表人於訴訟中雖又改稱其早已遷出該戶籍登
    記址，係因住於該大樓之弟弟告知，才知有原處分之郵件云
    云，經核與其前述主張及上開證據資料不符，原告或其代表
    人亦未提出任何具體證據以為證明，空言主張，亦無足採。
五、依行政訴訟法第107條第1項第10款、第104條、民事訴訟法
    第95條、第78條，裁定如主文。
中    華    民    國    98    年     2    月   25     日
                    臺北高等行政法院第二庭
                              審判長法  官  徐瑞晃
                                    法  官  陳金圍
                                    法  官  蕭惠芳
上為正本係照原本作成。
如不服本裁定，應於送達後10日內向本院提出抗告狀（須按他造
人數附繕本）。
中    華    民    國    98    年     2    月   25     日
                                    書記官   李淑貞


司法院資訊處製作；財團法人民間司法改革基金會備份。
